【裁判字號】    99,審訴,1479
【裁判日期】    990831
【裁判案由】    毒品危害防制條例
【裁判全文】
臺灣桃園地方法院刑事判決            99年度審訴字第1479號
公  訴  人  臺灣桃園地方法院檢察署檢察官
被      告  甲○○
上列被告因違反毒品危害防制條例案件，經檢察官提起公訴（99
年度毒偵字第1121號），嗣於本院準備程序進行中，被告就被訴
事實為有罪之陳述，經本院告知簡式審判程序意旨，並聽取公訴
人及被告之意見後，本院合議庭裁定改由受命法官獨任依簡式審
判程序審理，並判決如下：
    主  文
甲○○施用第一級毒品，累犯，處有期徒刑柒月。扣案之第一級
毒品海洛因壹包含袋（驗餘毛重零點參玖零陸公克）沒收銷燬之
。
    事  實
一、甲○○前於民國89年間因施用毒品案件，經臺灣嘉義地方法
    院（以下稱嘉義地院）裁定送觀察、勒戒後，因認有繼續施
    用毒品傾向，復經嘉義地院以89年度毒聲字第412 號裁定令
    入戒治處所施以強制戒治，又經嘉義地院裁定停止強制戒治
    併付保護管束出所，迄90年3 月7 日保護管束期滿未經撤銷
    停止戒治，視為強制戒治執行完畢，並由臺灣嘉義地方法院
    檢察署檢察官以90年度戒毒偵字第56號為不起訴處分確定。
    復於前開強制戒治執行完畢5 年內之91年間因施用第一級毒
    品案件，經嘉義地院以91年度毒聲字第645 號裁定令入戒治
    處所施以強制戒治，嗣經嘉義地院以92年度毒聲字第174 號
    裁定停止戒治併付保護管束出所，迄92年8 月26日保護管束
    期滿未經撤銷停止戒治，視為強制戒治執行完畢，該次施用
    毒品犯行，並經嘉義地院以91年度訴字第477 號判決判處有
    期徒刑10月確定，於93年11月14日縮刑期滿執行完畢（於本
    案尚不構成累犯）。另於96年間因詐欺案件，經臺灣基隆地
    方法院以97年度易字第4 號判決判處有期徒刑4 月確定，於
    97年11月20日易科罰金執行完畢（於本案構成累犯）。詎仍
    不知悔改，復基於施用第一級毒品海洛因之犯意，於99年3
    月6 日晚間8 時許，在停於桃園縣八德市○○路與介壽路附
    近的車上，以抽香煙之方式施用海洛因1 次。嗣於同日（6
    日）晚間10時50分許，為警在桃園縣龍潭鄉○道○ 號○路南
    向72公里處附近攔檢盤查而查獲，並扣得其所有施用剩餘之
    第一級毒品海洛因1 包含袋（驗餘毛重0.3906公克）。
二、案經內政部警政署國道公路警察局第六警察隊報請臺灣桃園
    地方法院檢察署檢察官偵查起訴。
    理  由
一、本案被告甲○○所犯之罪，並非法定刑為死刑、無期徒刑或
    最輕本刑3 年以上有期徒刑之罪，亦非高等法院管轄第一審
    之案件，而被告於準備程序中就被訴事實已為有罪之陳述，
    經本院告知簡式審判程序之旨，並聽取公訴人及被告之意見
    後，本院合議庭乃依刑事訴訟法第273 條之1 第1 項規定，
    裁定由受命法官獨任進行簡式審判程序，合先敘明。
二、上揭事實業據被告甲○○於警詢、偵查及本院審理時均坦承
    不諱，而被告為警查獲後所採集之尿液檢體，經送請台灣檢
    驗科技股份有限公司以酵素免疫分析法初步檢驗，再佐以氣
    相層析質譜儀分析法確認檢驗結果，確呈鴉片類陽性反應，
    此有國道公路警察局第六警察隊99年移送煙毒麻醉藥品人尿
    液檢體編號對照表及台灣檢驗科技股份有限公司濫用藥物檢
    驗報告各1 紙附卷可稽。此外，現場查獲之白色粉末1 包含
    袋（驗餘毛重0.3906公克），經送台灣檢驗科技股份有限公
    司檢驗結果，檢出海洛因成分，此有上開公司濫用藥物檢驗
    報告1 紙在卷可佐，足認被告上開任意性之自白與事實相符
    ，堪以採信。又按毒品危害防制條例於92年7 月9 日修正公
    布，自93年1 月9 日施行，而依修正後之規定，僅限於「初
    犯」及「5 年後再犯」2 種情形，始應先經觀察、勒戒或強
    制戒治程序。倘被告於5 年內已再犯，經依法追訴處罰，縱
    其第3 次（或第3 次以上）再度施用毒品之時間，在初犯經
    觀察、勒戒或強制戒治執行完畢釋後放5 年以後，已不合於
    「5 年後再犯」之規定，且因已於「5 年內再犯」，顯見其
    再犯率甚高，原實施觀察、勒戒或強制戒治，已無法收其實
    效，即應依該條例第10條規定處罰；又所謂5 年戒斷期間之
    計算，係指相鄰之前後2 次施用毒品時間之間隔而言，非可
    飛躍自初次起算其5 年期間（最高法院95年度第7 次、97年
    度第5 次刑事庭會議決議及最高法院95年度台非字第65號判
    決參照）。經查，被告於前案強制戒治執行完畢釋放（90年
    3 月7 日）後5 年內之91年間，又因施用第一級毒品案件，
    經臺灣嘉義地方法院以91年度訴字第477 號判決判處有期徒
    刑10月確定，此有臺灣高等法院被告前案紀錄表1 份在卷足
    憑，是本件被告上開施用第一級毒品犯行雖已於前案強制戒
    治執行完畢釋放後5 年後，惟因其已於5 年內再犯，依上開
    說明，仍應追訴處罰。綜上，本件事證明確，被告犯行堪以
    認定，應依法論科。
三、核被告甲○○所為，係犯毒品危害防制條例第10條第1 項之
    施用第一級毒品罪。被告於施用第一級毒品前後持有第一級
    毒品之低度行為，應為其施用之高度行為所吸收，不另論罪
    。又被告有事實欄一所載之犯罪科刑及執行情形，有臺灣高
    等法院被告前案紀錄表1 份可按，其於徒刑執行完畢後5 年
    內故意再犯本件有期徒刑以上之罪，為累犯，應依刑法第47
    條第1 項之規定加重其刑。爰審酌被告已有施用毒品前科，
    於本案復另行施用第一級毒品海洛因，顯見其意志不堅，缺
    乏勒戒動機，其施用毒品足以導致精神障礙、性格異常，甚
    至造成生命危險，戕害一己之身體健康，惟念其犯後尚能坦
    承犯行、態度良好等一切情狀，量處如主文所示之刑。至扣
    案之第一級毒品海洛因1 包含袋（驗餘毛重0.3906公克）含
    海洛因成分，已如前述，且為被告本件施用第一級毒品犯行
    後所剩餘，業據被告供承在卷，自應依毒品危害防制條例第
    18條第1 項前段規定，宣告沒收銷燬之。
據上論斷，應依刑事訴訟法第273 條之1 第1 項、第299 條第1
項前段，毒品危害防制條例第10條第1 項、第18條第1 項前段，
刑法第11條、第47條第1 項，判決如主文。
本案經檢察官黃怡菁到庭執行職務。
中    華    民    國    99    年    8    月     31    日
                        刑事庭  法  官  鍾雅蘭
以上正本證明與原本無異。
如不服本判決，得自收受送達之翌日起10日內向本院提出上訴狀
（應附繕本），其未敘述上訴理由者，應於上訴期間屆滿後20日
內補提理由書狀於本院，上訴於臺灣高等法院。
                                書記官  陳恩如
中    華    民    國    99    年    8    月     31    日
附錄本案論罪科刑法條：
毒品危害防制條例第10條
施用第一級毒品者，處6 月以上5 年以下有期徒刑。
施用第二級毒品者，處3 年以下有期徒刑。

司法院資訊處製作；財團法人民間司法改革基金會備份。
